【裁判字號】    97,訴,1892
【裁判日期】    971217
【裁判案由】    公保
【裁判全文】
臺北高等行政法院裁定
                                      97年度訴字第1892號
原      告  甲○○
被      告  銓敘部
代  表  人  張哲琛
訴訟代理人  丁○○
            丙○○
            乙○○
上列當事人間因公保事件，原告不服銓敘部93年7 月28日部銓四
字第0932396322號函及公務人員保障暨培訓委員會中華民國93年
12月14日93公審決字第0368號復審決定，提起行政訴訟。本院裁
定如下：
    主  文
原告之訴駁回。
訴訟費用由原告負擔。
    理  由
一、本件被告代表人於訴訟繫屬中由吳聰成變更為張哲琛，並已
    具狀聲明承受訴訟，合先明。
二、按「原告之訴，有左列各款情形之一者，行政法院應以裁定
    駁回之。但其情形可以補正者，審判長應定期間先命補正：
    ．．．9 、訴訟標的為確定判決或和解之效力所及者。」為
    行政訴訟法第107 條第1 項第9 款所明文規定。
三、原告現任彰化縣花壇鄉戶政事務所薦任第6 職等至第7 職等
    一般民政職系課員，前應民國（下同）79年全國性公務人員
    高等考試2 級人事行政職系人事行政科考試及格，自80年4
    月29日原任交通部電信總局臺灣中區電信管理局彰化電信局
    管理員之升資任用案，經被告核敘高級業務員第21級430 薪
    點，至92年考成敘高級業務員第10級630 薪點。93年6 月24
    日轉任現職，經被告93年7 月28日部銓四字第0932396322號
    函，依其79年高考2 級考試及格資格，自薦任第6 職等本俸
    1 級起敘，採其81年1 月至90年12月計10年，與現職職等相
    當、性質相近且服務成績優良之前開公營交通事業機構服務
    年資提敘俸級10級，審定合格實授，核敘薦任第6 職等年功
    俸6 級535 俸點。
四、原告不服，提起復審，經遭駁回，向本院提起行政訴訟，經
    本院94年11月30日94年度訴字第465 號判決駁回，原告提起
    上訴，亦經最高行政法院96年7 月5 日96年度裁字第1434號
    裁定駁回上訴確定。茲原告本件起訴聲明求為判決：(一)復審
    決定及銓敘部93年7 月28日部銓四字第0932396322號函均撤
    銷，並另為適法之處分。(二)確認銓敘部93年7 月28日部銓四
    字第0932396322號函違法。
五、按撤銷訴訟係以「原處分違法」為前提，撤銷訴訟若已經實
    體判決駁回確定，原處分自已確定並無違法，原告不得再就
    原處分「是否違法」再為爭執。本件原告就銓敘部93年7 月
    28日部銓四字第0932396322號函及公務人員保障暨培訓委員
    會中華民國93年12月14日93公審決字第0368號復審決定，前
    已先後向公務人員保障暨培訓委員會、本院及最高行政法院
    提起復審及撤銷訴訟，均遭駁回並確定在案，原告就該處分
    復提起本件「撤銷」、「確認違法」之訴訟，違反一事不再
    理原則，難謂合法，應予駁回。
六、依行政訴訟法第107 條第1 項第9 款、第104 條、民事訴訟
    法第95條、第78條，裁定如主文。
中    華    民    國    97    年    12    月    17    日
                    臺北高等行政法院第二庭
                              審判長法  官  徐瑞晃
                                    法  官  蕭惠芳
                                    法  官  畢乃俊
上為正本係照原本作成。
如不服本裁定，應於送達後10日內向本院提出抗告狀（須按他造
人數附繕本）。
中    華    民    國    97    年    12    月    19    日
                                    書記官  簡信滇


司法院資訊處製作；財團法人民間司法改革基金會備份。
